【裁判字號】    90,交上易,260
【裁判日期】    900806
【裁判案由】    公共危險
【裁判全文】
臺灣高等法院高雄分院刑事判決          九十年度交上易字第二六號
    上  訴  人  台灣高雄地方法院檢察署檢察官
    被      告  甲○○
右上訴人因被告公共危險案件，不服臺灣高雄地方法院九十年度交易字第四二０號中
華民國九十年八月六日第一審判決（起訴案號：臺灣高雄地方法院檢察署九十年度偵
字第八四七一號），提起上訴，本院判決如左：
      主      文
上訴駁回。
      理      由
一、本案經本院審理結果，認第一審判決諭知被告甲○○無罪核無不當，應予維持，
    並引用第一審判決書記載之理由。（如附件）
二、檢察官上訴意旨以被告之呼氣酒精濃度為每公升０．三四毫克，雖未達０．五五
    毫克以上絕對不能安全駕駛之程度，但檢察官以被告之駕車肇事行為及證人陳厚
    傑於警訊時之陳述，作為客觀之輔助事實，而判斷被告確有不能安全駕駛之行為
    ，而指摘原判決諭知被告無罪為不當，然原審依被告所辯其僅係吃燒酒雞，並未
    酒醉，在警局作筆錄時問答很清晰等語及證人警員馮坤益、黃賢良證述被告精神
    狀況良好，走路平穩，談話並無語無倫次，很清楚云云，並以證人陳厚傑為交通
    事故相對人，其證詞有偏頗之虞，不足採信，因而認被告呼氣之酒精含量已符合
    「相對無駕駛能力」之要件，諭知被告無罪，並無不合，檢察官上訴非有理由，
    應予駁回。
三、據上論斷，應依刑事訴訟法第三百六十八條、第三百七十三條，判決如主文。
本案經檢察官郭振昌到庭執行職務。
中    華    民    國      九十      年      十一      月       六       日
                              臺灣高等法院高雄分院刑事第  庭
                                  審判長法官  張明松
                                        法官  江泰章
                                        法官  陳吉雄
右正本證明與原本無異。
不得上訴。
                                      書記官  沈有進
中    華    民    國      九十      年      十一      月       八       日
                                                                 Ａ
臺灣高雄地方法院刑事判決                          九十年度交易字第四二號
    公  訴  人  臺灣高雄地方法院檢察署檢察官
    被      告  甲○○  男四十二歲（民國○○○年○月○○日生）
                        住高雄市新興區○○○路一八四號
                        居台南縣善化鎮茄拔一九六號之二
                        身分證統一編號：Ｚ000000000號
右列被告因公共危險案件，經檢察官提起公訴（九十年度偵字第八四七一號），本院
判決如左：
    主  文
甲○○無罪。
    理  由
一、公訴意旨略以：被告甲○○於不詳時地飲用酒類後，已不能安全駕駛動力交通工
    具，竟猶駕駛車牌號碼ＶＰ－九九五六號自小客車，沿高雄市○鎮區○○路由南
    往北方向行駛，於民國九十年四月三十日上午二時許，甲○○駕車行經高雄市○
    鎮區○○路與三多三路交岔口（閃紅燈號誌）時，明知應讓左右方閃黃燈號誌之
    車輛先行，竟仍強行通過路口，而遭陳厚傑所駕駛之車號６Ｍ－九八○九號自小
    客車由左側方追撞，陳厚傑因此受有臉部擦傷之傷害（傷害部分未經告訴）。嗣
    經酒精測試結果，甲○○之呼氣酒精濃度高達每公升零點三四毫克。
二、按犯罪事實應依證據認定之，無證據不得推定其犯罪事實；又不能證明被告犯罪
    ，應諭知無罪之判決，刑事訴訟法第一百五十四條、第三百零一條第一項定有明
    文。又認定不利於被告之事實，須依積極證據，苟積極證據不足為不利於被告事
    實之認定，即應為有利於被告之認定，更不必有何有利之證據，最高法院著有三
    十年上字第八一六號判例可參。
三、公訴人認被告甲○○涉有刑法第一百八十五條之三之公共危險罪嫌，無非以被告
    甲○○於警訊中自白酒醉肇事；證人陳厚傑之證詞；酒精測試表、測試觀察記錄
    表及道路交通事故查報告表各一份在卷可稽等情，為其論據。訊據被告甲○○對
    於伊有於本件事故發生前食用燒酒雞之事實固坦承不諱，惟堅決否認有何服用酒
    類，不能安全駕駛之犯行，辯稱：伊並未酒醉，且在警局作筆錄時問答很清晰等
    語。
四、按刑法第一百八十五條之三服用藥物或酒類駕駛罪，以行為人不能安全駕駛動力
    交通工具為構成要件，而本規定甫於八十八年四月二十一日增訂公布，是在何種
    情況始能認定已喪失駕駛能力，尚無實務見解可供參酌，德國司法實務界係以血
    液內酒精含量值為解釋，認為「無駕駛能力」可分兩種情況，其一係血液中酒精
    含量千分之一點一以上，即呼氣所含之酒精含量達每公升零點五五毫克以上，為
    「絕對無駕駛能力」，另一係血液中酒精含量在千分之零點三至一點一之間，並
    加上特定具體危險情況時，可認定為「相對無駕駛能力」，此兩種情形的無駕駛
    能力，皆可科以刑罰，法務部於八十八年五月十日邀集各界會商，訂出呼氣中所
    含酒精濃度達每公升零點五五毫克即符合本罪之要件，若在零點二五至零點五五
    毫克間，執行警察有客觀事實認定不能駕駛，亦可移送法辦，亦係採此一見解。
    查本件被告於事故發生後，經酒精測試，測試結果其酒精濃度係每公升零點三四
    毫克，是其呼氣之酒精含量不符合前開「絕對駕駛能力」之要件。又證人即高雄
    市政府警察局交通大隊第六分隊隊員馮坤益、黃賢良於本院調查程序中結證稱：
    伊等因接獲報案而至上開地點處理本件交通事故，當時被告與證人陳厚傑均已在
    其等所駕駛之車輛外面，伊等有畫現場圖及製作現場筆錄，當時該二人之精神狀
    況良好，因被告身上有酒味，伊等要求被告走直線作酒精測試，被告走路還算平
    穩，且該二人談話並無語無倫次之情事，很清楚等語（見本院九十年八月一日訊
    問筆錄），足認被告當時確未已因服用酒類過量致使身體、視覺之反應能力趨弱
    而無法安全駕駛動力交通工具，並因而駕車肇事於後，自難認定其呼氣之酒精含
    量符合「相對無駕駛能力」之要件。而證人陳厚傑雖於本院調查程序中證稱：案
    發後，伊與被告對話時，被告有語無倫次之現象，且被告下車時，走路不太穩等
    語（見本院九十年七月十六日訊問筆錄），然被告與證人陳厚傑係本件交通事故
    之相對人，渠等於事故發生後，尚未談妥賠償事宜，且證人陳厚傑於九十年五月
    二十四日向高雄市政府建設局車輛行車事故鑑定委員會就本件交通事故申請鑑定
    雙方之過失程度，經該會於九十年七月五日函覆鑑定結果：被告酒精濃度過量及
    行經閃光紅燈路口未依規定讓車，為肇事主因；證人陳厚傑行經閃光黃燈路口未
    注意安全小心通過，為肇事次因等語，此有該會之鑑定意見書一份在卷足佐，雙
    方就此鑑定結果可能尚有爭議，基此，證人陳厚傑所為之證詞，難免有偏頗之虞
    ，殊難據此作為不利於被告之認定。
五、此外，本院復查無其他積極證據足資佐證認被告有公訴人所指訴之犯行，既不能
    證明被告犯罪，自應諭知無罪之判決。
據上論斷，應依刑事訴訟法第三百零一條第一項規定，判決如主文。
本案經檢察官周天畏到庭執行職務。
中      華      民      國     九十     年      八      月      六      日
                                  臺灣高雄地方法院交通法庭
                                      法  官  何  悅  芳
右正本證明與原本無異。
如不服本判決，應於判決送達後十日內，向本院提出上訴狀。
                                      書記官  吳  良  美
中      華      民      國     九十     年      八      月      六      日


司法院資訊處製作；財團法人民間司法改革基金會備份。
